臺灣雲林地方法院民事裁定
110年度港簡聲字第17號
聲  請  人  以臨健康事業股份有限公司籌備處

法定代理人  易秀琴  
相  對  人  王松銘  
上列當事人間請求停止強制執行程序事件，本院裁定如下：
      主    文
聲請人供擔保新臺幣貳萬捌仟參佰參拾參元後，本院一一○年度
司執字第一八七九七號清償債務之強制執行程序，於本院一一○
年度港簡字第一三四號債務人異議之訴事件判決確定、和解或撤
回起訴前，應暫予停止。
      理    由
一、按有回復原狀之聲請，或提起再審或異議之訴，或對於和解
    為繼續審判之請求，或提起宣告調解無效之訴、撤銷調解之
    訴，或對於許可強制執行之裁定提起抗告時，法院因必要情
    形，或依聲請定相當並確實擔保，得為停止強制執行之裁定
    ，強制執行法第18條第2 項定有明文。又法院依強制執行法
    第18條第2 項定擔保金額而准許停止強制執行之裁定者，該
    項擔保係備供債權人因停止執行所受損害之賠償，其數額應
    依標的物停止執行後，債權人未能即時受償或利用該標的物
    所受之損害額，或其因另供擔保強制執行所受之損害額定之
    ，非以標的物之價值或其債權額為依據（最高法院91年度台
    抗字第429號裁定意旨參照）。
二、聲請意旨略以：聲請人與相對人間因本院110 年度司執字第
    18797號強制執行事件（下稱系爭執行事件），由本院受理
    執行中。聲請人就系爭執行事件業經提起債務人異議之訴，
    若不停止執行，聲請人將受難以回復之損害，為此，依強制
    執行法第18條第2 項規定，聲請定相當並確實之擔保，停止
    強制執行等語。
三、經查，系爭執行事件為相對人持本院110 年度雲院公字第00
    0000000號公證書為執行名義聲請就債務人即聲請人之財產
    為強制執行，經本院執行處對聲請人對第三人水林鄉農會之
    存款債權扣押在案，有本院民國110 年8月2 日雲院惠110 
    司執癸字第18797 號函可稽，故強制執行程序目前尚未終結
    ，而聲請人已向本院提起債務人異議之訴，現由本院以110 
    年度港簡字第134 號受理等情，業經本院調取系爭執行事件
    及債務人異議之訴事件等件卷宗核閱屬實，是聲請人所為本
    件停止執行之聲請，於法尚無不合。又相對人請求標的為新
    臺幣（下同）20萬元。故本院認為應以此金額作為債權人未
    能利用該標的物所受之損害額為據。從而如停止執行，相對
    人未能即時受償，預計所受之損害額，應為依該數額法定遲
    延利息百分之5 計算。參以本件訴訟之訴訟標的金額未逾民
    事訴訟法第466 條所定數額，屬不得上訴第三審之事件，至
    二審終結其期間推定為2 年10個月（參照各級法院辦案期限
    實施要點第2 點規定民事簡易程序第一審審判案件期限10個
    月、民事第二審審判案件期限2 年）。是聲請人所應供之確
    實擔保金額計以2萬8,333 元（計算式：20萬元×5%×【2 ＋10
    ／12】＝ 2萬8,333 元，元以下四捨五入）為適當。準此，爰
    酌定如主文所示擔保金額准許之。
四、爰依強制執行法第18條第2 項，裁定如主文。
中    華    民    國    110   年    8     月    12    日
                  北港簡易庭      法  官  簡廷恩
以上正本係照原本作成。
如不服本裁定，應於裁定送達後10日內，向本院提出抗告狀。
中　　華　　民　　國　　110 　年　　8 　　月　　12　　日
                                  書記官  伍幸怡